【裁判字號】    97,重訴,12
【裁判日期】    971203
【裁判案由】    違反槍砲彈藥刀械管制條例等
【裁判全文】
臺灣嘉義地方法院刑事判決              97年度重訴字第12號
公  訴  人  臺灣嘉義地方法院檢察署檢察官
被      告  丁○○
指定辯護人  陳柏達律師
被      告  乙○○
上列被告等因違反槍砲彈藥刀械管制條例等案件，經檢察官提起
公訴（97年度偵字第482 號），本院判決如下：
    主  文
丁○○未經許可，製造爆裂物，處有期徒刑肆年，併科罰金新臺
幣伍萬元，罰金如易服勞役，以新臺幣壹仟元折算壹日，扣案如
附表所示之物，均沒收。
乙○○共同犯傷害罪，處有期徒刑陸月，如易科罰金，以新臺幣
壹仟元折算壹日；又共同犯毀損他人物品罪，處拘役參拾日，如
易科罰金，以新臺幣壹仟元折算壹日。
    犯 罪 事 實
一、丁○○明知具有殺傷力之爆裂物為管制物品，非經中央主管
    機關許可，不得擅自製造，然僅因借款問題與乙○○之女黃
    美侖發生爭執後，竟基於未經許可製造具有殺傷力爆裂物之
    接續犯意，於民國97年1 月5 日19時許，在高雄縣大寮鄉○○村○○路111 號住處內，將高空爆竹拆除後，取出內裝之
    煙火類火藥，以黑色膠帶、紙膠帶、透明膠帶及深灰色塑膠
    殼分4 層包裝，及以黑色膠帶、紙膠帶及深灰色塑膠殼分3
    層包裝等方式，外接發爆引信，非法製造如附表編號一至四
    所示之爆裂物4 枚，而持有之。翌日10時許，丁○○將上開
    4 枚爆裂物放置於為琳捷有限公司所有、由其占有使用中之
    車號ZY-7453 號自用小客車副駕駛座下，並駕駛該車搭載丙○○、簡廷全，再由簡廷全邀請甲○○共同前往嘉義用餐，
    甲○○遂駕駛為其所有車號U2-1321 號自用小客車搭載陳柏
    村、姜宏軒、陳啟文共同前往。途中丁○○表示要先前往嘉
    義縣義竹鄉處理事情，其餘6 人即隨丁○○前往。嗣於同日
    11時30分許，丁○○等7 人到達乙○○之嘉義縣義竹鄉頭竹
    村頭竹圍194 號住處後，其餘6 人均隨丁○○一同下車，嗣
    丁○○尋訪黃美侖未果之際，乙○○與其他真實姓名、年籍
    不詳之成年男子6 、7 人竟共同基於傷害之犯意聯絡，自乙○○上開住處旁之巷口衝出，由乙○○雙手分持木棍及金屬
    製棍棒，其他人則分持棍棒等，毆打丁○○等7 人，並致丙○○受有左尺骨骨幹開放性骨折、左脛骨裂線骨折、背部多
    處挫傷瘀腫、胸部挫傷（胸壁）、左上肢挫傷瘀腫合併尺骨
    閉銷性骨折、左下肢挫傷瘀腫合併脛骨幹上端1/2 閉鎖性骨
    折；簡廷全受有左肘部挫傷瘀腫合併鷹嘴突骨折、左下肢膝
    部挫傷瘀腫、下背部挫傷；陳柏村受有左手小手臂多處擦傷
    ；姜宏軒受有背部及左腳小腿受傷；甲○○受有左手腫脹等
    傷害（甲○○、陳柏村、姜宏軒就乙○○傷害犯行部分，業
    已撤回告訴，另由檢察官為不起訴處分）。又乙○○與其他
    真實姓名、年籍不詳之男子6 、7 人另共同基於毀損他人物
    品之犯意聯絡，持上開棍棒損壞上開車號ZY-7453 號自用小
    客車後擋風玻璃及後右側車門，及上開車號U2-1321 號自用
    小客車左前車窗、後車窗（此部分業據甲○○於本院審理中
    撤回告訴，詳後述），足以生損害於丁○○及甲○○。嗣經
    警據報到場處理，當場於上開車號ZY-7453 號自用小客車副
    駕駛座下扣得丁○○所有如附表所示之爆裂物4 枚，於後車
    廂扣得同為其所有之鋁棒4 支、木棒1 支、鐵棒4 支，及於
    上開車號U2-1321 號自用小客車駕駛座旁扣得甲○○所有木
    質球棒2 支，並循線查悉上情。
二、案經丁○○、丙○○、簡廷全分別訴由嘉義縣警察局布袋分
    局報告臺灣嘉義地方法院檢察署檢察官偵查起訴。
    理  由
一、證據能力部分
    按被告以外之人於審判外之陳述，雖不符刑事訴訟法第159
    條之1 至第159 條之4 之規定，而經當事人於審判程序同意
    作為證據，法院審酌該言詞陳述或書面陳述作成時之情況，
    認為適當者，亦得為證據。當事人、代理人或辯護人於法院
    調查證據時，知有第159 條第1 項不得為證據之情形，而未
    於言詞辯論終結前聲明異議者，視為有前項之同意，刑事訴
    訟法第159 條之5 定有明文。查本件被告丁○○、乙○○於
    言詞辯論終結前，對於下述本院採為認定犯罪事實依據之各
    項證據之證據能力，均未聲明異議，復經本院於審理時逐一
    提示予被告2 人表示意見，本院審酌該等證據之取得過程並
    無瑕疵，與本案待證事實間復具有相當之關聯性，以之為本
    案證據並無不當，自得採為本件認定事實之基礎，合先敘明
    。
二、被告丁○○涉犯未經許可製造爆裂物犯行部分
    上揭犯罪事實，業據被告丁○○於警詢、偵查及本院審理中
    坦承不諱，核與證人簡廷全於偵查中證述：伊有在被告丁○○家裡看到被告丁○○製造如附表所示之爆裂物等語（見偵
    卷第47頁）均屬相符，並有如附表所示之爆裂物扣案可資佐
    證。又如附表所示之爆裂物，經送內政部警政署刑事警察局
    以X 光透視法、拆解法及試爆法，並經採樣疑似火藥之黑色
    粉末送驗，綜合研判結果認：如附表所示之爆裂物，其中疑
    似火藥之黑色粉末經檢驗為煙火類火藥，而爆裂物均係高空
    煙火球製品，惟該煙火球以自行加長爆引，致使煙火球使用
    方式改變，成為點火投擲引爆之爆裂物，研析認具殺傷力等
    情，均有該局97年3 月26日刑鑑字第0970031900號鑑定書、
    97年7 月16日刑偵五字第0970105953號鑑驗通知書等（分別
    見偵卷第80頁、第82頁）在卷足參，是如附表所示之爆裂物
    具有殺傷力乙情，均堪認定。是被告上揭自白核與事實相符
    ，應堪採信。從而，本件事證明確，被告上揭未經許可製造
    爆裂物之犯行，洵堪認定，應予依法論科。
三、被告乙○○涉犯共同傷害、毀損犯行部分
  (一)訊據被告乙○○固坦承證人即告訴人丁○○等7 人有於上開
    時間，前往其上址住處之事實，惟矢口否認有何傷害、毀損
    犯行，並辯稱：伊沒有打他們，也沒有毀損他們的車子，他
    們帶一堆人到家裡，是被村裡面的人打的，但伊也不知道是
    誰打的，伊父母親已經90多歲了，伊當時是保護父母親進入
    屋內云云。經查：證人丁○○等7 人於97年1 月6 日11時30
    分許，到達被告乙○○上開住處，有一對老夫妻出來回應之
    際，即遭被告乙○○夥同其他真實姓名、年籍不詳之男子，
    共6 、7 人，分別持棍棒等物，被告乙○○並喊叫一個都不
    要讓他們跑掉等語，從巷口衝出毆打證人丁○○等7 人，及
    損壞上開2 部自用小客車，被害人丙○○、簡廷全並因而分
    別受有上開傷害，上開車號ZY-7453 號自用小客車後擋風玻
    璃及後右側車門因而受到損壞等情，業據證人即被害人丙○○分別於警詢及偵查中證述：伊等7 人到了之後，被告乙○○就從另一鐵皮屋跑出來，一手拿著棍子，另一隻手拿著類
    似刀子的金屬物品，口裡用台語喊著一個都別讓他們跑掉等
    語，2 輛車子都有被砸，伊當時手腳被打斷，不能動彈，躺
    在地上，所以有看到等語明確（分別見偵卷第33頁、第69頁
    ），證人即被害人簡廷全分別於警詢及偵查中證述：當時伊
    等下車，突然遭被告乙○○手持木棍帶一群陌生男子圍毆，
    被告乙○○衝出來時說不能讓他們跑掉等語屬實（分別見警
    卷第36頁、偵卷第46頁），核與證人丁○○於偵查中證述：
    當時被告乙○○一手持棍棒，另一手持類似刀子的東西，從
    一間鐵皮屋出來，帶著一群人打伊等，總共有6 、7 個人，
    被告乙○○口中喊著一個都不要讓他們跑掉等語（見偵卷第
    13頁、第49頁），證人甲○○於警詢及偵查中證述：當時伊
    等下車之際，有一對老夫妻出來回應，突然遭一群陌生男子
    衝出來圍毆，帶頭的人說一個都不准跑，帶頭的就是被告乙○○，就是打伊的那個人；伊有看到有人砸車，但伊不認識
    那群人，但是裡面有被告乙○○，伊對被告乙○○印象很深
    刻，因為被告乙○○一直打伊，伊求被告乙○○，被告乙○○還是一直打伊等語（分別見警卷第15頁、偵卷第48頁），
    證人姜宏軒分別於警詢及偵查中證述：當時伊等下車之際，
    有一對老夫妻出來回應，突然遭一群陌生男子衝出來圍毆，
    被告乙○○就是當天打伊並且喊一個都不要跑掉的人等語（
    分別見警卷第11頁、偵卷第48頁），證人陳柏村分別於警局
    及偵查中證述：當時伊等下車之際，有一對老夫妻出來回應
    ，突然遭一群陌生男子衝出來圍毆，是被告乙○○叫人圍毆
    伊等，他們打到伊之後，伊就趕快跑去躲起來等語（分別見
    警卷第7至8頁、偵卷第14頁），及證人陳啟文分別於警詢及
    偵查中證述：當時伊等下車之際，有一對老夫妻出來回應，
    約在現場10多分鐘後，被告乙○○從一間鐵皮屋走出來去巷
    子口，後來就帶一群陌生男子手持鐵棒及木棒圍毆伊等，並
    且喊著一個都不要讓他們跑掉等語（分別見警卷第19頁、偵
    卷第49頁）大致相符。又丁○○等7 人於遭圍毆後除被害人
    丙○○因傷重無法逃離現場外，其餘如丁○○等6 人均分別
    逃離現場，嗣後始為警一一尋獲，並載往分駐所乙節，業據
    證人陳啟文、簡廷全分別於警詢中證述明確，此徵諸證人陳
    啟文於警詢中證述：伊等警覺情況不對後，伊與朋友們都成
    鳥獸散，對方續在後面追打伊等，之後警方到附近找到伊等
    ，並將伊等載回分駐所等語（見警卷第19頁），證人簡廷全
    於偵查中證述：被告乙○○帶一群人圍毆伊等，被害人丙○○受傷相當嚴重，躺在地上無法行動，之後警方及救護人員
    就到場等語（見偵卷第36頁）自明，參諸案發當時，丁○○
    等7 人遭不詳之人圍毆，並伺機逃離現場，當時心情應如驚
    弓之鳥，衡情彼等應無餘裕就無中生有之情節勾串構陷被告
    乙○○，且彼等帶往警局製作筆錄時，於警局之環境中，雖
    仍有交談之機會，然亦應無可能就上開證述互為細節如此翔
    實之勾稽串連。再者，彼等於警局製作筆錄完成後，隨即於
    當晚移送臺灣嘉義地方法院檢察署檢察官進行訊問，並經檢
    察官將證人丁○○與證人陳柏村、姜宏軒及甲○○4 人分別
    隔離訊問，其中證人丁○○與證人甲○○等3 人證人之證述
    均屬相符，足見丁○○等7 人所為之上開證述均應屬真實。
    其中雖就被告乙○○究係單手持木棍，抑或雙手分持木棍及
    類似刀子之金屬物品等情節，略有出入，然此或係因彼等於
    多人圍毆之際，心生恐懼，亟盼儘速逃離現場而記憶有所不
    清，或係因多人圍毆場面混亂，彼等於現場位置不同，而有
    不同之觀察等原因，尚不能以此些微出入，即逕而認定上開
    證人證述基本事實之真實性，顯有瑕疵，而為被告乙○○有
    利之認定。此外，被害人丙○○、簡廷全分別受有上開傷害
    ，均有重仁骨科醫院診斷證明書1 份、營新醫院診斷證明書
    2 份等附卷可稽，而上開車號ZY-7453 號自用小客車亦受有
    上開損壞等情，亦有右達汽車股份有限公司修護廠96年1 月
    7 日估價單影本1 份在卷足參，是被告乙○○於丁○○等7
    人抵達現場後，即夥同真實姓名、年籍不詳之男子6 、7 人
    共同持棍棒圍毆丁○○等7 人，並毀損上開車號ZY-7453 號
    自用小客車之事實，應堪認定，被告乙○○上開辯稱，均係
    臨訟卸責之詞，要難採信。
  (二)被告乙○○於丁○○等7 人抵達現場後，即夥同真實姓名年
    籍不詳之男子6 、7 人共同持棍棒圍毆，並致被害人丙○○
    、簡廷全分別受有上開傷害，並損壞上開車號ZY-7453 號自
    用小客車之事實，業如前述，是苟如被告乙○○與其他真實
    姓名、年籍不詳之男子無共同傷害及毀損之犯意聯絡，其餘
    真實姓名、年籍不詳之男子多人，豈有於丁○○等7 人抵達
    後之同一時間，均自備武器，自同一巷口衝出，且均鎖定丁○○等7 人及上開2 部車輛為攻擊對象之理？況被告乙○○
    亦於本院準備程序中自承：丁○○三番兩次到伊家潑油漆等
    語明確（見本院卷第21頁），核與證人丁○○於警詢中證述
    ：伊曾經到黃美侖家中丟冥紙、潑紅油漆等語（見警卷第3
    頁）均屬相符，是苟非被告乙○○與證人丁○○有此夙怨，
    而糾集多人為上開傷害及毀損犯行，其餘真實姓名、年籍不
    詳之多名男子，既與丁○○等人素昧平生，無冤無仇，又豈
    有無分青紅，預先準備棍棒埋伏於被告乙○○住家附近，並
    於丁○○等人抵達之際，甘冒傷害他人身體、損壞他人財產
    等法律制裁之風險，出手痛毆丁○○等7 人，並造成被害人
    丙○○手、腳骨折，倒在現場無法動彈等之嚴重傷害，及損
    壞上開2 部車輛？是衡諸常情，顯係被告乙○○基於對丁○○所為解決財務糾紛手段之不滿，糾集多人而為上開犯行。
    執是，被告乙○○與其餘6 、7 名真實姓名、年籍不詳之男
    子就上開傷害及毀損犯行，有犯意聯絡及行為分擔，亦堪認
    定。
  (三)綜上所述，本件事證已臻明確，被告乙○○上開傷害及毀損
    犯行，洵堪認定，應予依法論科。
四、(一)核被告丁○○所為，係犯槍砲彈藥刀械管制條例第7 條第
    1 項之未經許可製造爆裂物罪。被告丁○○未經許可持有彈
    藥主要組成零件（即如附表編號一至四所示之煙火類火藥）
    及製造爆裂物後未經許可持有之低度行為，均應為製造之高
    度行為所吸收，不另論罪。另被告丁○○就上開製造如附表
    所示4 枚爆裂物之犯行，均係基於同一之未經許可製造爆裂
    物犯意，且均係於密切接近之時間所為，依一般社會健全觀
    念，在時間差距上，難以強行分開，應視為數個舉動之接續
    施行，合為包括之1 行為予以評價，屬接續犯，應論以1 罪
    。另審酌被告僅係一時失慮欠周，致罹此重刑，所製之爆裂
    物係用市售高空煙火之火藥為主，製作方式簡易粗糙，其製
    造爆裂物之目的係為威嚇黃美侖等人，惟製成後攜帶至現場
    後，並未同時攜帶下車進行威嚇，甚至引爆，未進一步戕害
    他人之生命、身體或取得財物，顯非欲藉爆裂物之殺傷力為
    非作歹，亦未釀成無以彌補之災害，與一般之自製爆裂物用
    以傷害他人之情形不同，參酌本件罪名其法定刑最輕本刑為
    7 年以上有期徒刑，所犯實屬情輕法重，且被告犯後於警訊
    時、偵查中及本院審理中均坦承犯行，並表示悔意，被告犯
    罪情狀顯非無可憫恕，本院認倘處以法定最低刑，猶嫌過重
    ，爰依刑法第59條之規定就被告丁○○上開犯行酌量減輕其
    刑。爰審酌被告素行尚佳，有臺灣高等法院被告前案紀錄表
    1 份附卷可稽，係高職畢業之智識程度，其製造爆裂物之數
    量及其爆炸威力難與制式爆裂物相互比擬，對於社會治安及
    人身安全可能造成之危害，其犯罪之動機、目的，惟尚未造
    成實害，及犯後坦認犯行知所悔悟等一切情狀，量處如主文
    所示之刑，及就併科罰金部分諭知易服勞役之折算標準，以
    示懲儆。(二)核被告乙○○所為，係犯刑法第277 條第1 項之
    傷害罪、第354 條之毀損他人物品罪。被告與其他真實姓名
    年籍不詳之男子6 、7 人共同持棍棒犯上開傷害及毀損犯行
    ，有犯意聯絡與行為分擔，應論以共同正犯。被告乙○○係
    於密切接近之時、地對被害人丙○○、簡廷全身體各部位實
    施傷害犯行，各行為之獨立性極為薄弱，依一般社會健全觀
    念，在時間差距上，亦難以強行分開，故在刑法評價上，以
    視為數個舉動之接續施行，合為包括之1 行為予以評價，較
    為合理，均應屬接續犯，而均應論以1 罪。又被告乙○○係
    以1 行為傷害被害人丙○○及簡廷全2 人之身體，為1 行為
    觸犯數罪名之想像競合犯，應依刑法第55條之規定，從一重
    之傷害罪處斷。被告乙○○所犯上開2 罪間，行為互殊，犯
    意各別，應予分論併罰。爰審酌被告乙○○素行尚佳，有臺
    灣高等法院被告前案紀錄表1 份在卷可憑，僅因被告丁○○
    與其女黃美侖有財務上之糾葛，即夥同其餘共犯，分別持棍
    棒等物，於被告丁○○及被害人丙○○等人抵達現場後，無
    分青紅，即上前痛毆被告丁○○及被害人丙○○等人，並至
    被害人丙○○、簡廷全有上開非屬輕微之傷害，及損壞上開
    車輛，雖有保護家人之動機，然此為法治社會，既可依循司
    法途徑尋求保護，竟罔顧法治，冀圖以暴制暴，殊非可取，
    且犯後均矢口否認犯行，僅一昧指陳被告丁○○之犯行，而
    未就其所為上開犯行有所悔悟等一切情狀，分別量處如主文
    所示之刑，並諭知易科罰金之折算標準，以資懲儆。
五、原扣案之具殺傷力之爆裂物4 枚，本均屬違禁物，嗣於送鑑
    定時拆解或試爆擊解，均已不具爆裂物功能，然尚有經拆解
    或試爆擊解後如附表所示之物，其中：扣案如附表編號一、
    二及四拆解驗餘之煙火類火藥，均為違禁物，應依刑法第38
    條第1 項第1 款之規定宣告沒收。另扣案如附表一、二及四
    經拆解後之黑色膠帶、紙膠帶、透明膠帶、塑膠殼、發爆引
    信等物，及附表編號三經試爆擊解後之殘餘物，均屬被告所
    有並持供本件未經許可製造爆裂物之犯行所用之物，業據被
    告供述明確，自應依刑法第38條第1 項第2 款之規定宣告沒
    收。至如附表編號三所示之爆裂物，因已試爆，是其內部所
    含之煙火類火藥，業已用罄，自不得宣告沒收，附此敘明。
    又被告乙○○與其餘真實姓名、年籍不詳之男子所持供上開
    傷害、毀損犯行所用之棍棒等物，尚無證據足資證明各為被
    告乙○○或其餘不詳男子所有，自不得依刑法第38條第1 項
    第2 款之規定，宣告沒收。另於上開車號ZY-7453 號自用小
    客車後車廂扣得被告丁○○所有之鋁棒4 支、木棒1 支、鐵
    棒4 支，及於上開車號U2-1321 號自用小客車駕駛座旁扣得
    被害人甲○○所有木質球棒2 支，均與本件被告丁○○及乙○○之上開犯行無涉，自無庸宣告沒收，亦併敘明之。
六、公訴意旨另以：被告乙○○於上開時、地，基於毀損之犯意
    ，持棍棒損壞上開車號U2-1321 號自用小客車左前車窗、後
    車窗，因認被告乙○○此部分亦涉犯刑法第354 條之毀損罪
    嫌等語。惟按告訴乃論之罪，告訴人於第一審辯論終結前得
    撤回其告訴；又告訴經撤回者，應諭知不受理之判決，刑事
    訴訟法第238 條第1 項、第303 條第3 款分別定有明文。查
    告訴人甲○○告訴被告乙○○毀損案件，公訴意旨認被告乙○○此部分涉犯刑法第354 條之傷害罪嫌，依同法第357 條
    之規定，須告訴乃論。而告訴人甲○○於本院審理中當庭撤
    回對於被告乙○○之毀損告訴，此有撤回告訴狀1 份附卷可
    稽（見本院卷第66頁），揆諸上開說明，此部分原應為不受
    理判決，惟公訴人認此部分與上開論罪之毀損上開車號ZY-7
    453 號自用小客車部分，屬接續犯之單純一罪關係（見本院
    卷第41頁），爰不另為不受理之諭知，併此敘明。
據上論斷，應依刑事訴訟法第299 條第1 項前段，槍砲彈藥刀械
管條例第7 條第1 項，刑法第11條前段、第28條、第277 條第1
項、第354 條、第55條、第59條、第41條第1 項前段、第42條第
3 項、第38條第1 項第1 款、第2 款，刑法施行法第1 條之1 第
1 項、第2 項前段，判決如主文。
本案經檢察官姜智仁到庭執行職務。
中    華    民    國    97    年    12    月     3    日
                  刑事第一庭    審判長法  官  許進國
                                      法  官  黃琴媛
                                      法  官  張志偉
以上正本證明與原本無異。
如不服本判決應於收受判決後10日內向本院提出上訴書狀，並應
敘述具體理由；其未敘述上訴理由者，應於上訴期間屆滿後20日
內向本院補提理由書（均須按他造當事人之人數附繕本）「切勿
逕送上級法院」。告訴人或被害人如對於本判決不服者，應具備
理由請求檢察官上訴，其上訴期間之計算係以檢察官收受判決正
本之日期為準。
中    華    民    國    97    年    12    月    3     日
                                      書記官  張子涵
附錄法條：
槍砲彈藥刀械管制條例第7 條第1 項
未經許可，製造、販賣或運輸火砲、肩射武器、機關槍、衝鋒槍
、卡柄槍、自動步槍、普通步槍、馬槍、手槍或各類砲彈、炸彈
、爆裂物者，處死刑、無期徒刑或7 年以上有期徒刑；處徒刑者
，併科新台幣3 千萬元以下罰金。
中華民國刑法第277條第1項
（普通傷害罪）
傷害人之身體或健康者，處3 年以下有期徒刑、拘役或1 千元以
下罰金。
中華民國刑法第354條
（毀損器物罪）
毀棄、損壞前二條以外之他人之物或致令不堪用，足以生損害於
公眾或他人者，處 2 年以下有期徒刑、拘役或 5 百元以下罰金
。
附表
┌──┬────┬──┬──────────────┬───────────────┬─────────┐
│編號│物品名稱│數量│製      造      方      式  │鑑       定       結       果 │沒  收  依  據    │
├──┼────┼──┼──────────────┼───────────────┼─────────┤
│一  │爆裂物  │1枚 │4層包裝，第1層黑色膠帶，第2 │內政部警政署刑事警察局97年7月 │經拆解後驗餘之火藥│
│    │        │    │層紙膠帶，第3層透明膠帶，第 │16日刑偵五字第0970105953號鑑驗│，為違禁物，應依刑│
│    │        │    │4層塑膠殼（呈深灰色之2個半圓│通知書：該爆裂物呈圓體狀，直徑│法第38 條第1項第1 │
│    │        │    │形），外接發爆引信，內裝填有│約5.6公分，淨重約110公克，外以│款之規定宣告沒收；│
│    │        │    │煙火類火藥而製成。          │黑色膠帶纏繞。經X光透視結果， │另拆解後之黑色膠帶│
│    │        │    │                            │研判內裝填有黑色火藥，並經拆解│、紙膠帶、透明膠帶│
│    │        │    │                            │，採樣該黑色火藥1公克化驗，為 │、塑膠殼、發爆引信│
│    │        │    │                            │煙火類火藥。綜合研判結果認其為│均為被告所有持供  │
│    │        │    │                            │高空煙火球製品，惟該煙火球已自│本件製造爆裂物犯行│
│    │        │    │                            │行加長爆引，致使煙火球使用方式│所用之物，應依刑法│
│    │        │    │                            │改變，成為點火投擲引爆之爆裂物│第38條第1項第2款之│
│    │        │    │                            │，認具殺傷力。                │規定宣告沒收。    │
├──┼────┼──┼──────────────┼───────────────┼─────────┤
│二  │爆裂物  │1枚 │3層包裝，第1層黑色膠帶，第2 │內政部警政署刑事警察局97年7月 │經拆解後驗餘之火藥│
│    │        │    │層紙膠帶，第3層塑膠殼（呈深 │16日刑偵五字第0970105953號鑑驗│，為違禁物，應依刑│
│    │        │    │灰色之2個半圓形），外接發爆 │通知書：該爆裂物呈圓體狀，直徑│法第38 條第1項第1 │
│    │        │    │引信，內裝填有煙火類火藥而製│約5.8公分，淨重約100公克，外以│款之規定宣告沒收；│
│    │        │    │成。                        │黑色膠帶纏繞。經X光透視結果， │另拆解後之黑色膠帶│
│    │        │    │                            │研判內裝填有黑色火藥，並經拆解│、紙膠帶、塑膠殼、│
│    │        │    │                            │，採樣該黑色火藥1公克化驗，為 │發爆引信均為被告所│
│    │        │    │                            │煙火類火藥。綜合研判結果認其為│有持供本件製造爆裂│
│    │        │    │                            │高空煙火球製品，惟該煙火球已自│物犯行所用之物，應│
│    │        │    │                            │行加長爆引，致使煙火球使用方式│依刑法第38條第1項 │
│    │        │    │                            │改變，成為點火投擲引爆之爆裂物│第2款之規定宣告沒 │
│    │        │    │                            │，認具殺傷力。                │收。              │
├──┼────┼──┼──────────────┼───────────────┼─────────┤
│三  │爆裂物  │1枚 │3層包裝，第1層黑色膠帶，第2 │內政部警政署刑事警察局97年7月 │經擊解鑑驗，已不具│
│    │        │    │層紙膠帶，第3層塑膠殼（呈深 │16日刑偵五字第0970105953號鑑驗│有殺傷力，自無須依│
│    │        │    │灰色之2個半圓形），外接發爆 │通知書：該爆裂物呈圓體狀，直徑│刑法第38條第1項第1│
│    │        │    │引信，內裝填有煙火類火藥而製│約6.6公分，淨重約150公克，外以│款之規定宣告沒收；│
│    │        │    │成。                        │黑色膠帶纏繞。經X光透視結果， │惟爆破後之殘渣仍為│
│    │        │    │                            │研判內裝填有黑色火藥，並經以防│被告所有持供本件製│
│    │        │    │                            │爆筒以點火器遙控方式試爆，點然│造爆裂物犯行所用之│
│    │        │    │                            │後爆炸噴出星點狀小火球及大量之│物，應依刑法第38條│
│    │        │    │                            │白煙，防爆筒內並未發現有鋼珠或│第1項第2款之規定宣│
│    │        │    │                            │其他硬物，與民俗節慶之煙火球類│告沒收。          │
│    │        │    │                            │似。綜合研判結果認其為高空煙火│                  │
│    │        │    │                            │球製品，惟該煙火球已自行加長爆│                  │
│    │        │    │                            │引，致使煙火球使用方式改變，成│                  │
│    │        │    │                            │為點火投擲引爆之爆裂物，認具殺│                  │
│    │        │    │                            │傷力。                        │                  │
├──┼────┼──┼──────────────┼───────────────┼─────────┤
│四  │爆裂物  │1枚 │3層包裝，第1層黑色膠帶，第2 │內政部警政署刑事警察局97年7月 │經拆解後驗餘之火藥│
│    │        │    │層紙膠帶，第3層塑膠殼（呈深 │16日刑偵五字第0970105953號鑑驗│，為違禁物，應依刑│
│    │        │    │灰色之2個半圓形），外接發爆 │通知書：該爆裂物呈圓體狀，直徑│法第38 條第1項第1 │
│    │        │    │引信，內裝填有煙火類火藥而製│約6.7公分，淨重約150公克，外以│款之規定宣告沒收；│
│    │        │    │成。                        │黑色膠帶纏繞。經X光透視結果， │另拆解後之黑色膠帶│
│    │        │    │                            │研判內裝填有黑色火藥，並經拆解│、紙膠帶、塑膠殼、│
│    │        │    │                            │，採樣該黑色火藥1公克化驗，為 │發爆引信均為被告所│
│    │        │    │                            │煙火類火藥。綜合研判結果認其為│有持供本件製造爆裂│
│    │        │    │                            │高空煙火球製品，惟該煙火球已自│物犯行所用之物，應│
│    │        │    │                            │行加長爆引，致使煙火球使用方式│依刑法第38條第1項 │
│    │        │    │                            │改變，成為點火投擲引爆之爆裂物│第2款之規定宣告沒 │
│    │        │    │                            │，認具殺傷力。                │收。              │
└──┴────┴──┴──────────────┴───────────────┴─────────┘


司法院資訊處製作；財團法人民間司法改革基金會備份。
